臺灣臺中地方法院刑事判決　　　　　　　96年度訴字第1813號
公　訴　人　臺灣臺中地方法院檢察署檢察官
被　　　告　乙○○
　　　　　　甲○○
上列被告等因違反電信法等案件，經檢察官提起公訴（九十六年
度偵字第八八二四號），本院合議庭裁定由受命法官獨任進行簡
式審判程序，判決如下：
    主    文
乙○○意圖為自己不法之所有，而侵占遺失物，處罰金新台幣肆
仟元，如易服勞役，以新臺幣壹仟元折算壹日；又共同意圖為自
己不法之利益，以無線方式，盜用他人電信設備通信，處有期徒
刑貳月，如易科罰金，以新臺幣壹仟元折算壹日。
甲○○收受贓物，處罰金新台幣仟元，如易服勞役，以新臺幣
壹仟元折算壹日；又共同意圖為自己不法之利益，以無線方式，
盜用他人電信設備通信，處有期徒刑貳月，如易科罰金，以新臺
幣壹仟元折算壹日。
    犯罪事實
一、乙○○於民國（下同）九十五年九月十一日十八時許，在台
    中市○區○○街與復興路附近，拾獲丙○○所遺失之諾基亞
    3230型（序號000000000000000）行動電話一具（包括門號
    0000000000號之SIM卡一張），竟意圖為自己不法之所有，
    而將之侵吞入己，嗣將其使用不知情之戊○○名義所申請門
    號0000000000號之SIM卡，插入上開拾獲之序號00000000000
    0000行動電話內對外通聯。乙○○又於同日下午七時許，在
    台中市○○區○○路一段二十二之十號甲○○住處，將上開
    拾獲門號0000000000號之SIM卡一張，交付予明知上情係屬
    贓物之甲○○收受，並經甲○○將該SIM卡插入其所使用之
    行動電話內後，乙○○與甲○○隨即共同基於意圖為自己不
    法利益之犯意聯絡，自同日十九時十四分許至同日二十三時
    十八分許止，在上址，接續以無線方式撥打門號0000000000
    號至越南，與家人及親友聯絡通話，次數累計十三通，而盜
    用他人之電信設備通信，藉此獲得免付通話費之不法利益共
    新台幣（下同）二千一百九十元一角。嗣於同年月十二日，
    經丙○○向警方報案，為警循線查獲。
二、案經丙○○訴由台中市警察局第三分局報請臺灣臺中地方法
    院檢察署檢察官偵查起訴。
    理    由
一、本件被告乙○○、甲○○所犯係死刑、無期徒刑、最輕本刑
    為三年以上有期徒刑以外之罪，其於準備程序中就被訴事實
    為有罪之陳述，經告知簡式審判程序之旨，並聽取公訴人及
    被告等之意見後，本院合議庭認為適宜而裁定由受命法官獨
    任進行簡式審判程序，合先敘明。
二、上揭犯罪事實，業據被告乙○○、甲○○迭於警詢、偵查中
    及本院審理時均坦承不諱，核與告訴人丙○○於警詢指訴遺
    失及證人戊○○於警詢、偵查中證述之情節相符，並有告訴
    人諾基亞3230型行動電話序號資料、遠傳電信股份有限公司
    九十五年十月電信費帳單、遠傳電信九十五年九月十一日十
    九時十四分至同日二十三時十八分通話明細、戊○○名義門
    號0000000000號自九十五年九月十一日十九時二十分至同年
    月十三日二十三時三十八分通聯紀錄、台灣大哥大股份有限
    公司九十六年一月二十九日法大字096008676號函覆戊○○
    名義上開門號之基本資料查詢及預付卡申請書等附卷可憑，
    足見被告二人之自白與事實相符。本件事證明確，被告二人
    之犯行堪以認定。
三、核被告乙○○所為，係犯刑法三百三十七條之侵占遺失物罪
    及電信法第五十六條第一項之意圖為自己不法之利益，以無
    線方式，盜用他人電信設備通信罪；被告甲○○所為，係犯
    刑法第三百四十九條第一項之收受贓物罪及電信法第五十六
    條第一項之意圖為自己不法之利益，以無線方式，盜用他人
    電信設備通信罪。被告乙○○、甲○○就所犯電信法第五十
    六條第一項之罪部分，有犯意聯絡及行為分擔，應論以共同
    正犯。又被告乙○○、甲○○各所犯上開二罪，犯意各別，
    犯罪構成要件不同，均應予分論併罰。爰審酌被告二人尚無
    前科（見卷附臺灣高等法院被告前案紀錄表），事後將所拾
    獲告訴人之行動電話（包括SIM卡）丟棄，尚未賠償告訴人
    ，及其等犯罪之動機、目的、手段、對社會所生危害及犯後
    坦承犯行、態度良好等一切情狀，分別量處如主文所示之刑
    ，並就有期徒刑諭知易科罰金、罰金諭知易服勞役之折算標
    準，以示懲儆。
四、據上論斷，應依刑事訴訟法第二百七十三條之一第一項、第
    二百九十九條第一項前段，電信法第五十六條第一項，刑法
    第十一條前段、第二十八條、第三百三十七條、第三百四十
    九條第一項、第四十一條第一項前段、第四十二條第三項前
    段，刑法施行法第一條之一，判決如主文。
本案經檢察官丁○○到庭執行職務。
中　　華　　民　　國　　96　　年　　6 　　月　　27　　日
                  刑事第三庭    法  官  朱光國
上正本證明與原本無異。
如不服本判決，應於送達後十日內向本院提出上訴狀（須附繕本
），上訴於台灣高等法院台中分院。
                                書記官  洪明霞
中　　華　　民　　國　　96　　年　　6 　　月　　27　　日
附錄論罪科刑法條
刑法第三百三十七條：
意圖為自己或第三人不法之所有，而侵占遺失物、漂流物或其他
離本人所持有之物者，處五百元以下罰金。
刑法第三百四十九條：
收受贓物者，處三年以下有期徒刑、拘役或五百元以下罰金。
搬運、寄藏、故買贓物或為牙保者，處五年以下有期徒刑、拘役
或科或併科一千元以下罰金。
因贓物變得之財物，以贓物論。
電信法第五十六條：
意圖為自己或第三人不法之利益，以有線、無線或其他電磁方式
，盜接或盜用他人電信設備通信者，處五年以下有期徒刑，得併
科新台幣一百五十萬元以下罰金。
意圖供自己或第三人盜接或盜用他人電信設備通信，而製造、變
造或輸入電信器材者，處一年以上七年以下有期徒刑，得併科新
台幣三百萬元以下罰金。意圖供第三人盜接或盜用他人電信設備
通信，而販賣、轉讓、出租或出借電信器材者，亦同。
意圖供自己或第三人犯罪之用而持有前項之電信器材者，處三年
以下有期徒刑，得併科新台幣五十萬元以下罰金。
第一項及第二項之未遂犯罰之。
